---
title: "Trabalho 3"
author: "Daniel Krügel"
date: "2023-01-19"
output: pdf_document
---

```{r setup, include=FALSE}
knitr::opts_chunk$set(echo = TRUE)
library(tidyverse)
library(hrbrthemes)
```

# Exercício 7

```{r exercício 7 tabela de c., include=TRUE}
#Carregando dados
data <- read.csv(file = "http://leg.ufpr.br/~lucambio/ADC/healthcare_worker.csv")

#Criando tabela de contingência
c.table <- array(data = c(data[,2],(data[,3]-data[,2])),
                 dim = c(5,2),
                 dimnames = list(occupation = data[,1], Hepatite = c("+","-")))

c.table
```
Incluí este chunk apenas para demonstrar como foi feita a tabela de contingência

```{r exercício 7 testes, include=TRUE}
#Teste qui quadrado de pearson
chisq.test(c.table)

#Teste LR
vcd::assocstats(c.table)
```

Para este teste esperavamos ver um p-valor alto pois assim não teriamos dependencia entre o nível de exposição e a quantidade de casos de hepatite C, como foi demonstrado no exercício 19 do trabalho 2. No teste qui quadrado de pearson encontramos um p-valor de 0.342 muito elevado para o padrão ouro de p-valor de 0.05, portanto podemos assumir que existe independencia entre o nível de exposição ao paciente e a presença de Hepatite C.

# Exercício 11
## Questão a

```{r}
cereal = read.csv( file = "http://leg.ufpr.br/~lucambio/ADC/cereal_dillons.csv")
head(cereal)

stand01 <- function (x) { (x - min(x))/( max(x) - min(x)) }
cereal2 <- data.frame (Shelf = cereal$Shelf, sugar = stand01 (x = cereal$sugar_g / cereal$size_g ), 
                       fat = stand01 (x = cereal$fat_g / cereal$size_g ), 
                       sodium = stand01 (x = cereal$sodium_mg / cereal$size_g ))

VGAM::vglm(Shelf ~ sugar + fat + sodium, 
           family = 'multinomial',
           data = cereal2)
```

## Questão b

```{r echo=TRUE, message=FALSE, warning=FALSE}
cerealb <- cereal2

cerealb$Shelf <- as.factor(cerealb$Shelf)

ggplot(cerealb, aes(x = Shelf, y = sugar)) + 
  geom_boxplot() + 
  geom_jitter(color = 'red', size = 0.4, alpha = 0.6) 

ggplot(cerealb, aes(x = Shelf, y = sodium)) + 
  geom_boxplot() + 
  geom_jitter(color = 'blue', size = 0.4, alpha = 0.6)

ggplot(cerealb, aes(x = Shelf, y = fat)) + 
  geom_boxplot() + 
  geom_jitter(color = 'green', size = 0.4, alpha = 0.6)

```

## Questão c

 Levariamos em conta a ordinalidade da variável Shelf no caso da posição de cada uma das prateleiras, assim colocando alimentos com mais açucar, sódio e gordura em prateleiras mais altas, para evitar que crianças as peguem com facilidade, por exemplo.
 
 ## Questão d
 
```{r}
fit0 <- nnet::multinom(formula = Shelf ~ sugar + fat + sodium,
               data = cereal2)

summary(fit0)

car::Anova(fit0)
```
 
As variáveis Sódio e Açúcar são as variáveis mais influentes para a variável Shelf

## Questão e)

```{r, echo=FALSE}
# Ajustando os modelos
fitAll <- nnet::multinom(formula = Shelf ~ sugar:fat:sodium,
                            data = cereal2)
fitSugar <- nnet::multinom(Shelf ~ sugar:fat + sugar:sodium, data = cereal2)
fitFat <- nnet::multinom(Shelf ~ fat:sugar + fat:sodium, data = cereal2)
fitSodium <-  nnet::multinom(Shelf ~ sodium:sugar + sodium:fat, data = cereal2)
```

Com todos os modelos ajustados vamos olhar para as Anovas e ver se há alguma interação das variáveis sendo relevantes.

```{r}
car::Anova(fitAll)
car::Anova(fitSugar)
car::Anova(fitFat)
car::Anova(fitSodium)
```

Com as anovas em mãos vemos que a única interação que mostrou alguma significancia foi a de gordura em relação a açúcar, porém demonstrou em um nível de significânica de 90%.

## Questão f)
```{r}
kelloggs <- array(c(0.28,0.12,0.5),
                  dim = c(1,3))
kelloggs <- as.data.frame(kelloggs)

colnames(kelloggs) <- c("sugar","fat","sodium")

pihat <- predict(object = fit0, 
                 newdata = kelloggs, 
                 type = "probs")
```

A uma probabilidade de 0.51 do cereal estar na prateleira 3 e de 0.48 na prateleira 4

## Questão h)
```{r}

sd.cereal <- apply (X = cereal2, MARGIN = 2, FUN = sd)
c.value <- c(1,sd.cereal)

beta.hat <- coefficients(fit0)[1,2:4]
round(1/exp(c.value[c(-1,-2)] * beta.hat),2)

```

O fator mais relevante para a explicação de qual prateleira o produto é colocado é a quantidade de sódio presente no cereal, tendo uma razão de chances de 55x

# Questão 20

```{r, echo=FALSE}

library(VGAM)
data.20 <- pivot_longer(pneumo, c(normal, mild, severe))
data.20$name <- as.factor(data.20$name)
#data.20$exposure.time <- as.factor(data.20$exposure.time)
levels(data.20$name)
data.20$name <- relevel(data.20$name, "normal")
```
```{r}

head(data.20)
```


Tentei ajustar primeiramente a variável explicativa exposure.time como fator pois era me pareceu lógico porém ao fazer a predição realizei que tinha me equivocado porém decidi apenas comentar o código feito para deixar registrado.

```{r, echo = FALSE}

library(nnet)
fit.20 <- multinom(formula = name ~ exposure.time,
                   weights = value,
                     data = data.20)
```
```{r}
car::Anova(fit.20)
```

Aqui vemos que conseguimos convergir um modelo utilizando uma regressão multinomial com a quantidade de casos sendo usados como pesos para balancear a variável explicativa que é o tempo passado nas minas de carvão.

Para realizar o predict precisamos criar um dataframe com os valores sugeridos de se fazer a análise

```{r}
predição <- data.frame(c(5,10,15,20,25))
colnames(predição) <- c("exposure.time")
predict(fit.20, newdata = predição)
```

Em todos os casos a predição utilizando o modelo ajustado anteriormente dão como resultado mais provável que seja desenvolvido casos considerados normais.