---
title: "Trabalho 1"
author: "Daniel Krügel"
date: "2022-12-01"
output: pdf_document
---

```{r setup, include=FALSE}
knitr::opts_chunk$set(echo = TRUE)
```

# Questão 2

Para esta questão vamos adotar como sucesso a presença de clamídia no exame da paciênte, portanto só vamos considerar dois resultados, caso o teste dê positivo e negativo, cada uma das tentativas deve de ser feita em um paciente independente do outro e considerando a proporção de casos positivos constante na população. Com estas suposições será utilizado o modelo binomial para a análise deste caso.

## Análise

Crio as variáveis de w e n para esta questão e utilizo o estimador de pi como sendo:$$\hat{\pi}=w/n$$

```{r criação das variáveis questao 2}
n <- 750
w <- 48
pi.hat <- w/n

# Y ~ binomial (0.064)
```

Em seguida crio os intervalos de confiança, para este caso como o $\hat{\pi}$ é pequeno e o número da amostra é grande optei por utilizar o intervalo de Agrest-coull, porém criei o intervalo Wald para desencargo de consciência.

```{r}
#Criação do intervalo Wald
alpha <- 0.05
var.wald <- pi.hat*(1 - pi.hat)/n
lower <- pi.hat - qnorm (p = 1- alpha /2) * sqrt ( var.wald )
upper <- pi.hat + qnorm (p = 1- alpha /2) * sqrt ( var.wald )
round ( data.frame (lower , upper ), 4)

#Criação do intervalo Agrest Coull
p.tilde <- (w + qnorm(p = 1- alpha/2)^2/2) / (n + qnorm(p = 1- alpha/2)^2)
var.ac <- p.tilde*(1 -p.tilde ) / (n + qnorm(p = 1- alpha/2)^2)
round(p.tilde + qnorm(p = c( alpha/2, 1- alpha/2) ) * sqrt(var.ac), 4)
```

A uma probabilidade de 95% da média de permanencia de clamídia entre a população estudada estar entre 0.0840 e 0.0485.

# Questão 5

## Criando o data frame para o estudo

```{r}
tb <- data.frame(temp = c(10,15,20),
                qtd = c(0,1,25))
```

Algumas considerações sobre esta questão:

-   Temos dados muito diferentes para esta questão, temos estudos que não houve um sucesso sequer

-   Me perdoe o erro de não utilizar a temperatura como fator, não vi a necessidade para esta questão mas está categóricamente incorreto.

Para ilustrar a diferença entre a escala de 10 graus e 25 graus:

```{r, echo = FALSE}
barplot(tb$qtd, 
        names.arg = tb$temp,
        xlab = 'Temperatura',
        ylab = 'Quantidade chocada')
```

Posto isto posso acalmar caso encontre algum resultado muito discrepante entre os fatores de temperatura.

## Intervalos de confiança

A criação de intervalos de confiança para a proporção estimada de cada uma das temperaturas:

```{r}
alpha <- 0.05
n <- 30
w <- tb$qtd
pi.hat <- w/n
p.tilde <- (w + qnorm(p = 1-alpha/2)^2/2)/(n+qnorm(1-alpha/2)^2)
# Wald
var.wald<-pi.hat*(1-pi.hat)/n
lower.wald <- pi.hat - qnorm(p = 1-alpha/2)*sqrt(var.wald)
upper.wald <- pi.hat + qnorm(p = 1-alpha/2)*sqrt(var.wald)

Wald.inter <- data.frame(temperatura = tb$temp,
                         lower = lower.wald,
                         upper = upper.wald)
# Agresti-Coull
lower.AC <- p.tilde - qnorm(p = 1-alpha/2) * sqrt(p.tilde*(1-p.tilde) / (n+qnorm(1-alpha/2)^2))
upper.AC <- p.tilde + qnorm(p = 1-alpha/2) * sqrt(p.tilde*(1-p.tilde) / (n+qnorm(1-alpha/2)^2))
AC.inter <- data.frame(temperatura = tb$temp,
                         lower = lower.AC,
                         upper = upper.AC)
# Wilson
lower.wilson <- p.tilde - qnorm(p = 1-alpha/2) * sqrt(n) / (n+qnorm(1-alpha/2)^2) * 
  sqrt(pi.hat*(1-pi.hat) + qnorm(1-alpha/2)^2/(4*n))
upper.wilson <- p.tilde + qnorm(p = 1-alpha/2) * sqrt(n) / (n+qnorm(1-alpha/2)^2) * 
  sqrt(pi.hat*(1-pi.hat) + qnorm(1-alpha/2)^2/(4*n))

wilson.inter <- data.frame(temperatura = tb$temp,
                         lower = lower.wilson,
                         upper = upper.wilson)

Wald.inter; AC.inter; wilson.inter

```

Como tivemos uma base de dados pequena ($n  = 30$) decidi incluir o intervalo de Wilson, o que se provou uma boa ideia uma vez que foi o unico que se manteve dentro do espaço paramétrico do estimador $\hat{\pi}$ .

## Teste de hipótese
Conduziremos um teste de hipótese para ver se há diferença na probabilidade de um ovo oclodir em cada uma das temperaturas.

Como a ultima temperatura teve um resultado muito extremo comparado com os outros dois, irei fazer apenas o teste comparando se há diferença entre a chance de um ovo eclodir na temperatura de 20 graus contra o de 15 graus, farei isso utilizando um teste de diferença de proporções, onde a hipótese nula será $\hat{\pi_1}-\hat{\pi_2}=0$ indicando que não há diferença entre ambas e $\hat{\pi_1}-\hat{\pi_2}>0$ como a hipótese alternativa, indicando que $\hat{\pi_1}$ é maior que $\hat{\pi_2}$.

```{r Questão 5, teste de hipótese}

alpha <- 0.05
pi2 <-  1/30
pi1 <-  5/6
n1 <- 30
n2 <- 30
pi <- 26/60  # w+/n+
#Teste onde pi1 - pi2 == 0 é a hipótese nula e pi1 - pi2 > 0 é a alternativa, portanto é um teste unilateral

# Estatística teste

Z0 <- (pi1-pi2)/(pi*(1-pi)*((1/n1)+(1/n2))); Z0

Z0 >= qnorm(p = 1-alpha/2)

```

Valor da estatística teste de 48.86, maior do que o nível de significancia estipulado. Portanto é rejeitada a hipótese nula indicando que $\hat{\pi_1}$ pode ser maior do que $\hat{\pi_2}$ portando $\hat{\pi_3}$ também deve de ser menor.

# Questão 13

## Criando os dados

```{r}

y <- c(135,434,569,15,9,24,150,443,539)
tb <- matrix(y, nrow = 3, ncol = 3, byrow = TRUE)

alpha <- 0.05
n <- c(tb[1,3],tb[2,3])
w <- c(tb[1,1],tb[2,1])
pi.hat <- w/n
p.tilde <- (w + qnorm(p = 1-alpha/2)^2/2)/(n+qnorm(1-alpha/2)^2)
```

## Intervalo de confiança

Para criar um intervalo entre a proporção estimada de cada padrão de uso de preservativo utilizarei um intervalo Wald padrão:

```{r}
var.wald<-pi.hat*(1-pi.hat)/n
lower.wald <- pi.hat - qnorm(p = 1-alpha/2)*sqrt(var.wald)
upper.wald <- pi.hat + qnorm(p = 1-alpha/2)*sqrt(var.wald)

data.frame(Padrão = c('Nunca','Sempre'),
                         lower = lower.wald,
                         upper = upper.wald)
```

Vemos que a verdadeira chance de se testar positivo para HIV caso nunca utilize preservativo fica em $0.2023<\hat{\pi_1}<0.2722$ e caso sempre utilize fica entre $0.4313<\hat{\pi_2}<0.8186$.

Para ver os intervalos de confiança entre a diferênça entre $\hat{\pi_1}$ e $\hat{\pi_2}$ implementarei as equações em objetos utilizando a função function tanto do intervalo Wald quanto do Agresti-Caffo.

```{r}
# Criando função para criar intervalo wald para diferença
wald.dif <- function(pi1, pi2, n1 ,n2 , alpha = 0.05){
  var.wald <- (pi1*(1 - pi1)/n1) + (pi2*(1 - pi2)/n2)
  loweR <- pi1-pi2 - qnorm(p = 1-alpha/2) * sqrt(var.wald)
  uppeR <- pi1-pi2 + qnorm(p = 1-alpha/2) * sqrt(var.wald)

  Wald.inter <- data.frame(lower = loweR,
                           upper = uppeR)
  return(Wald.inter)
}

# Criando função para criar intervalo agresti-Caffo para diferença
AgrestCaffo.dif <- function(pi1, pi2, n1 ,n2 , alpha = 0.05){
  var.AC <- (pi1*(1 - pi1)/(n1+2)) + (pi2*(1 - pi2)/(n2+2))
  loweR <- pi1-pi2 - qnorm(p = 1-alpha/2) * sqrt(var.AC)
  uppeR <- pi1-pi2 + qnorm(p = 1-alpha/2) * sqrt(var.AC)
  
  AC.inter <- data.frame(lower = loweR,
                           upper = uppeR)
  return(AC.inter)
}
```

Utilizando estas funções temos:

```{r}
pi1 <- tb[1,1]/tb[1,3]
pi2 <- tb[2,1]/tb[2,3]
wald.dif(pi1 = pi1, pi2 = pi2, n2 = tb[1,3], n1 = tb[2,3])
AgrestCaffo.dif(pi1 = pi1, pi2 = pi2, n2 = tb[1,3], n1 = tb[2,3])
```

Ambos os resultados caem dentro do aspecto negativo indicando que indepente de qual deles seja avaliado $\hat{\pi_2}$ é maior do que $\hat{\pi_1}$ com ($1-\alpha$)% de probabilidade.

## Teste de hipótese e razão de chances

Para prosseguir fazendo um teste chi-square e o calculo de odds ratio precisarei criar a tabela de contingência como um array invés de uma matriz.

```{r}
c.table <- array ( data = c(135,15, 434, 9) , dim = c(2 ,2) , 
                   dimnames = list ( First = c("NUNCA", "SEMPRE") , Second = c("Positivo", "Negativo"))); c.table

prop.test(c.table, conf.level = 0.95, correct = FALSE)
```

Rejeição de hipõtese nula, existe uma diferença nas médias entre casos positivos de HIV com e sem o uso de preservativo

Valor da estatística Chi quadrado é de 18.322, p valor é de 1.866e-05, dentro da região de rejeição.

```{r}
# Razão de chances

OR <- c.table[1,1] * c.table[2,2]/ (c.table[1,2] * c.table [2,1])

1/OR
```

A Não utilização do preservativo incrementa em 5.35 vezes as chances de se testar HIV positivo.

```{r}
alpha<-0.05
var.log.or<-1/c.table[1,1] + 1/c.table[1,2] + 1/c.table[2,1] + 1/c.table[2,2]
OR.CI<-exp(log(OR) + qnorm(p = c(alpha/2, 1-alpha/2)) * sqrt(var.log.or))
round(OR.CI, 2)

1/round(OR.CI, 2)
```

O resultado do teste Chi quadrado e da razão de chances, tudo indica para que haja uma relação entre o uso de preservativos e a redução de casos testados de HIV positivo.

# Questão 17

## Criação da tabela de contingência
```{r}
c.table <- array(data = c(118,155,93,51), dim = c(2,2),
                          dimnames = list( First = c("Outra lingua","Nativo"), Second = c("Engraçado","Não"))); c.table

prop.table(c.table)

#Teste chi square 
prop.test(c.table)
```

P-valor(5,229e-05) caí dentro da área de rejeição de 16,363, indicando que há influência entre encontrar o humor na tira caso a sua primeira língua seja Inglês.

## Razão de chances

```{r}
oddratio <- (c.table[1,1] * c.table[2,2]) / ( c.table[1,2] * c.table [2,1])

1/oddratio
```

A razão de chances indica que há um aumento de aproximadamente 2.40 vezes na probabilidade de se encontrar o humor da tira caso a primeira língua seja Inglês.
