## Material

O primeiro passo além de carregar os dados no R foi transformalos em fatores, dado que eles vieram como numéricos. Utilizei loops para realizar essas transformações linha a linha.

```{r carregando_dados, results='asis'}
for(i in 1:(ncol(dados)-1)){
  dados[,i] <- as.factor(dados[,i])
  levels(dados[,i]) <- c(levels(dados[,i]),"5")
  }
levels(dados$Class) <- c('0','1')
head(dados)
```


Note que a tabela acima foi gerada usando o pacote **xtable**
\cite{xtable}, que funciona bem para \LaTeX{}, mas pode não ser portável
caso queira utilizar o mesmo texto em uma página HTML, por exemplo. Por
isso, a mesma tabela pode também ser gerada pela função
`knitr::kable()`. Note que agora, o *label* de referência é o próprio
nome do chunk, com o prefixo `tab:`, veja Tabela \@ref(tab:dados2). Para
mais opções de tabelas, consulte o pacote **kableExtra** \cite{kableExtra}.

```{r dados2, results='asis'}
```

Evite dizer que uma tabela está "abaixo" ou "acima". Aqui, por exemplo,
a tabela está abaixo do parágrafo, mas no documento compilado ela
aparece depois de outro parágrafo.

Esse é mais um texto só para empurrar a próxima sessão para baixo.
Aproveito para citar mais um artigo de \citeonline{Bonat2018}, e outro
no final do parágrafo \cite{OHara2009}.

## Métodos

Descrever os métodos que pretende utilizar. Tente ser objetivo, focando
no método específico que irá utilizar. Uma descrição geral do método
deve ser incluida na introdução, como revisão de literatura.

Equações matemáticas funcionam normalmente com a sintaxe do \LaTeX{},
como por exemplo

\begin{equation*}
P(X = x) = \frac{e^{-\lambda} \lambda^x}{x!},
  \quad x = 0, 1, 2, \ldots .
\end{equation*}

As equações também podem ser referenciadas no texto, bastando adicionar
um label no formato `(\#eq:binom)`, como por exemplo

\begin{equation}
f\left(k\right) = \binom{n}{k} p^k\left(1-p\right)^{n-k}.
(\#eq:binom)
\end{equation}

Para referenciar a equação \@ref(eq:binom), use `\@ref(eq:binom)`.

Existem várias opções de ambientes, inclusive para definições, teoremas
e provas. Veja a página do Bookdown[^1].


[^1]: https://bookdown.org/yihui/bookdown/markdown-extensions-by-bookdown.html#equations
