---
title: "Trabalho 1"
author: "Daniel Krügel"
date: "2022-12-22"
output: pdf_document
---

```{r setup, include=FALSE}
knitr::opts_chunk$set(echo = TRUE)
set.seed(123)
```

## Introdução

Este documento é para a realização do primeiro trabalho da disciplina CE 089 - Estatística computacional 2 realizada no período 2022.2

## Questão 9

```{r cars}
ger_ex9 <- function(n = 10000){
  # Função de probabilidade
  f_x <- function(x, theta = 1){
    exp(  -((x^2)/(2* (theta^2) * x ))/theta^2 )
  }
  M <- 2
  x <- numeric(n)
  i <- 1
  k <- 1
  
  while(i <= n){
    y <- rexp(1,rate = 0.5)
    u <- runif(1)
    ratio <- f_x(y)/(M * dexp(y,0.5))
    if( u < ratio){
      x[i] <- y
      i <- i+1
    }}
  
  return(x)

}
```

Temos a inclusão da função de probabilidade obtida derivando a função densidade fornecida pelo professor.

```{r}
x <- ger_ex9()
hist(x)
plot(ecdf(x)) # Acumulada empírica.
plot(density(x, from = 0, to = 10)) # Dens. empírica.
```

O valor de M foi escolhido apartir da seguinte análise gráfica:
```{r, echo = FALSE}
f_x <- function(x, theta = 1){
  exp(  -((x^2)/(2* (theta^2) * x ))/theta^2 )
}

F_x <- function(x,theta = 1){
  1-exp((-x^2)/2*theta^2 )
}

```


```{r}
curve(f_x(x),0,10)
curve(2*dexp(x,0.5),0,10, col = "red", add = T)
```

## Questão 14

Adicionando a Funçaõ densidade e a função de probabilidade ao R

```{r}
Fx14 <- function(x,theta1,theta2){
  
  1 - exp(-theta1 * exp(theta2*x))
}

fx14 <- function(x,theta = 1,pi = 2){
  log(pi)*exp(( (-exp(pi^(pi*x) ) * theta) )+ pi ^ (pi*x)) * (pi ^((pi*x)+1)) * theta
}
```

Criando a função que gerará os numeros através de amostragem por aceitação e rejeição:
```{r}
ger_ex14 <- function(n = 10000){
  # Função de probabilidade
  fx14 <- function(x,theta = 1,pi = 2){
    log(pi)*exp(( (-exp(pi^(pi*x) ) * theta) )+ pi ^ (pi*x)) * (pi ^((pi*x)+1)) * theta
  }
  
  M <- 2
  x <- numeric(n)
  i <- 1
  k <- 1
  
  while(i <= n){
    y <- rexp(1,rate = 10)
    u <- runif(1)
    ratio <- fx14(y,1,2)/(M * dexp(y,10))
    if( u < ratio){
      x[i] <- y
      i <- i+1
    }}
  return(x)
}

```


A função que envelopa a minha distribuição alvo foi escolhida apartir da seguinte análise gráfica:

```{r}
curve(fx14(x,1,2), from = 0, to = 4)
curve(2*dexp(x, 10), col = 'red', add = T, from = 0, to = 4)
```

Olhando para os gráficos de histograma da distribuição temos os seguintes resultados:

```{r}
e14 <- ger_ex14()
hist(e14)
plot(ecdf(e14))
```

Provavelmente a distribuição escolhida não é a mais efetiva pois notei uma letidão ao rodar no meu computador, decidi testar o k/n para ver a proporção de rejeição e obtive o valor de 1.3285, o que representa uma rejeição extremamente alta, sendo recomendável procurar outro valor de M ou mesmo distribuição, porém vamos ao por que de eu entregar o trabalho desta forma:

# Utilizando método da inversa

```{r}
x <- runif(100,0,1)
iF14 <- function(u, theta1, theta2){
  return(log(-log(1-u)/theta1)/theta2)
}
head(iF14(x,1,2))
```

Aplicando e invertendo a função me resultou em vários numeros negativos, o que não é suportado pela função dada, então optei pelo método de aceitação e rejeição pois apesar de apresentar dificuldades computacionais ela se mostrou melhor adequada dada as limitações da questão.
