---
title: "Trabalho 3"
author: "Daniel Krügel"
date: "`r Sys.Date()`"
output: pdf_document
---

```{r setup, include=FALSE}
knitr::opts_chunk$set(echo = TRUE)
library(ggfortify)
library(ggplot2)
library(factoextra)
library(ggbiplot)
library(devtools)
library(stats)
library(mclust)
library(caret)
library(ggdendro)
library(sparcl)
library(dplyr)
```

# Questão 1
```{r}
#Carregando os dados

pizza = read.csv(
  file = "http://leg.ufpr.br/~lucambio/CE090/20231S/pizza.csv",
  header = TRUE, sep = ",")

```

```{r}
resultado <- prcomp(pizza[,-c(1,2)])
# calcula as Componentes Principais
summary(resultado)
```

Incluiria até a terceira componente ja que ela explica em torno de 0.99 da variância dos dados

```{r}
pca.plot <- autoplot(resultado, data = pizza, colour = 'brand')
pca.plot

```

```{r}
screeplot(resultado, type = "l", npcs = 7, main = "Gráfico das 7 PCs", pch = 19)
box()
grid()
abline(h = 1, col="red", lty=5)
legend("topright", legend=c("Autovalor = 1"), col=c("red"), lty=5, cex=0.6)
```

O screenplot confirma a minha teoria de que a inclusão dos 3 PC é mais do que o suficiente.

## b)
```{r}
factoextra::fviz_pca_var(resultado,
                         col.var = "contrib", # Cor por contribuições para o PC
                         gradient.cols = c("#00AFBB", "#E7B800", "#FC4E07"),
                         repel = TRUE     #Evite sobreposição de texto
)
```

```{r}
resultado$rotation[,1:3]
```

O PC1 representa pizzas pobres em carboidratos e rica em umidade, proteínas e gorduras. Enquanto o PC2 representa pizzas secas mas ricas em gordura. Já o PC3 representa pizzas com poucas proteínas mas gordurosas e úmidas.

## c)

```{r}

resultado_normalizado <- prcomp(pizza[,-c(1,2)], scale. = T, center = T) # calcula as Componentes Principais Normalizado

ggbiplot::ggbiplot(resultado_normalizado,
         obs.scale = 1,
         var.scale = 1,
         groups = as.factor(pizza$brand),
         ellipse = TRUE,
         circle = TRUE,
         ellipse.prob = 0.95)

```

## d)
 Nível de crocância não é uma das variáveis avaliadas neste estudo, estarei avaliando a crocância com base na quantidade de água (umidade)

 Gordurosa e crocante: Marca A
 Macia e pouco gordurosa: Marca I e J
 Equilibrada: Marca B e J

# Questão 2

## a)
```{r}
exemplo = read.csv(
  file = "http://leg.ufpr.br/~lucambio/CE090/20231S/NTRforW.csv",
  sep = ",")

# transformando os dados

exemplo[,6:8] <- exemplo[,6:8] * 60
```

## b)
```{r}
Fatorial2 <- factanal(exemplo[,2:8], factors = 2)
Fatorial2


Fatorial3 <- factanal(exemplo[,2:8], factors = 3)
Fatorial3
```

 Inicialmente, temos dois modelos interessantes para análise: um com dois fatores e outro com três fatores. O modelo com dois fatores apresenta um valor de p de 0.62, indicando que não há evidências suficientes para rejeitar a hipótese nula de que dois fatores são adequados. Por outro lado, o modelo com três fatores possui um carregamento SS loading maior que 1, o que, de acordo com a regra de Kaiser, sugere que vale a pena mantê-lo.
 
 Considerando esses resultados, a escolha do modelo dependerá da análise realizada. Nesse caso, optaremos pelo modelo mais simples, com apenas dois fatores.
 
 A interpretação dos fatores é a seguinte: o Fator 1 tem maior influência nas corridas de longa duração, enquanto o Fator 2 tem maior influência nas corridas de curta duração.

## c)

```{r}
Fatorial2_none <- factanal(exemplo[,2:8], factors = 2, rotation = "none")
Fatorial2_varimax <- factanal(exemplo[,2:8], factors = 2, rotation = "varimax")
Fatorial2_promax <- factanal(exemplo[,2:8], factors = 2, rotation = "promax")

par(mfrow = c(1,3))
plot(Fatorial2_none$loadings[,1], 
     Fatorial2_none$loadings[,2],
     xlab = "Fator 1", 
     ylab = "Fator 2", 
     ylim = c(-0.5,1),
     xlim = c(0,1),
     pch = 19,
     main = "Sem rotaçao")
abline(h = 0, v = 0)

plot(Fatorial2_varimax$loadings[,1], 
     Fatorial2_varimax$loadings[,2],
     xlab = "Fator 1", 
     ylab = "Fator 2", 
     ylim = c(-0.5,1),
     xlim = c(0,1),
     pch = 19,
     main = "Rotação Varimax")

text(Fatorial2_varimax$loadings[,1]-0.03, 
     Fatorial2_varimax$loadings[,2]+0.03,
     colnames(exemplo[,2:8]),
     col="darkgreen")
abline(h = 0, v = 0)

plot(Fatorial2_promax$loadings[,1], 
     Fatorial2_promax$loadings[,2],
     xlab = "Fator 1", 
     ylab = "Fator 2",
     ylim = c(-0.5,1),
     xlim = c(0,1),
     pch = 19,
     main = "Rotação Promax")
text(Fatorial2_promax$loadings[,1]-0.03, 
     Fatorial2_promax$loadings[,2]+0.03,
     colnames(exemplo[,2:8]),
     col="darkgreen")
abline(h = 0, v = 0)
```

# Questão 3

```{r}
penguins = read.csv(
  file = "http://leg.ufpr.br/~lucambio/CE090/20231S/penguins.csv",
  header = TRUE, sep = ",")

bicos <- penguins[,4:6]

# Amostragem
set.seed(2203)
amostra <- penguins[sample(nrow(penguins), 80, replace=FALSE),]
distancia <- dist(bicos[amostra$X,], method = "euclidean")

# Criação dos cluster
hbloco  <- hclust(distancia)
plot(hbloco)
box()
```

```{r}
# Colorindo os blocos
y = cutree(hbloco, 3)
ColorDendrogram(hbloco, y = y, labels = names(y), main = "Espécies de pinguins", 
                branchlength = 80)
box()
```

Colorindo os blocos com o número de espécies presentes no estudo facilita a visualização dos clusters através da árvore, então sim, é possível separar as espécies utilizando somente informação dos bicos
