---
title: "Trabalho 1"
author: "Daniel Krügel"
date: "`r Sys.Date()`"
output: pdf_document
---

```{r setup, include=FALSE}
knitr::opts_chunk$set(echo = TRUE)
library(tidyverse)
library(andrews)
```

# Questão 1

## a)

```{r include=FALSE}
url <-  "http://leg.ufpr.br/~lucambio/CE090/20231S/pottery"
dados <- read.table(url, header=TRUE)
```


```{r}
dados %>%
  pivot_longer(!kiln, names_to = "Quimica", values_to = "Valores") %>% 
  ggplot(aes(x = fct_inorder(Quimica), y = Valores))+
    geom_boxplot()
```

## b)

```{r}
andrews(dados,
        type = 1,
        clr = 10,
        step = 100)
```

## c)

```{r}
# Laço para criação dos Histogramas
par(mfrow = c(3,3))
for(i in 1:9){
nome <- paste0("Concentração de ", names(dados)[i])

hist(dados[,i], 
     main = names(dados)[i],
     xlab = nome,
     ylab = "Frequência")

}
```

# Questão 2

```{r include = FALSE}
# Taxas de desemprego em todos os estados federais
# da Alemanha em setembro de 1999.
local = "http://leg.ufpr.br/~lucambio/MSM/population.txt"
dados = read.table(local, header = TRUE, sep = " ")
```

## a)

```{r}
#Boxplots
dados %>% 
  ggplot(aes(x = Inhabitants)) + 
  geom_boxplot()

dados %>% 
  ggplot(aes(x = Unemployed)) + 
  geom_boxplot()
```

## b)

```{r}

#Curva de Andrews
andrews(dados,
        type = 1,
        clr = 1)
```

## c)

```{r}
# Diagramas de dispersão
plot(dados[,-3]) #Inhabitants
plot(dados[,-2]) #Unemployed
plot(dados[,-1]) #Inhabitants x Unemployed
```

## d)

```{r}
#Histogramas
hist(dados$Inhabitants)
hist(dados$Unemployed)
```

## e)

O gráfico de dispersão nos mostra que a quantidade de habitantes cresce quase contínuamente, enquanto a quantidade de desempregados não segue nenhuma tendência. O Gráfico de Habitantes por Desempregados nos delata que uma quantidade maior de habitantes indica uma quantidade maior de desempregados, porém isto é uma relação óbvia, poderiamos relacionar a proporção de desempregados em relação a quantidade da população nos daria conclusões mais interessantes, porém não é apropriado discorrer demasiadamente neste trabalho.

# Questão 3

Com um determinante igual a zero temos que pela propriedade de que o determinante é igual ao produtório dos autovalores, chegamos a conclusão de que pelo menos um dos autovalores é igual a zero, portanto não, todos os auto valores NÃO podem ser positivos.

# Questão 4

Sim, se todos os autovalores de uma matriz quadrada A são diferentes de zero, então a matriz é não-singular e, portanto, tem inversa. Isso pode ser mostrado usando a definição de inversa, que é uma matriz B tal que AB = BA = I, onde I é a matriz identidade.
 
Para uma matriz quadrada A com autovalores todos diferentes de zero, podemos encontrar sua decomposição em valores singulares (SVD), que é uma factorização matricial que permite escrever A como o produto de três matrizes: U, E e V. A matriz E é uma matriz diagonal com os autovalores de A na diagonal. Como todos os autovalores são diferentes de zero, E é uma matriz não-singular, o que significa que seus elementos diagonais são todos diferentes de zero.
 
Dessa forma, podemos definir a matriz inversa de A como A^-1 = V E^-1 U^T, onde E^-1 é a matriz diagonal com a inversa de cada autovalor de A na diagonal. Como E tem todos os seus elementos diagonais diferentes de zero, E^-1 também terá todos os seus elementos diagonais diferentes de zero, o que significa que A^-1 existe.

# Questão 5

Vamos começar digitando a matriz no R
```{r}
M <- matrix(c(0,1/3,2/3,0,0,
              0,0,0,1/4,3/4,
              0,0,0,1/4,3/4,
              1,0,0,0,0,
              1,0,0,0,0), ncol = 5,
            byrow = T)
M
```

Usando decomposição espectral, podemos definir potências da matriz:

```{r}
m1 <- svd(M); m1
```

```{r}
m1$u %*% diag(m1$d) %*% t(m1$v)
```

```{r}
diag(m1$d)
```

Como o ultimo elemento é 0, quando jogarmos no calculo da inversa utilizando a função  `solve()` ela retornará erro, pois resultará em uma divisão por zero.  

```{r, error = TRUE}
Inversa <- m1$v %*% solve(diag(m1$d)) %*% t(m1$u)

```

Portanto não será possível obter esta decomposição.