---
title: "Trabalho 1 séries temporais"
author: "Daniel Krügel"
date: "`r Sys.Date()`"
output: pdf_document
---

```{r setup, include=FALSE}
knitr::opts_chunk$set(echo = TRUE)
```

# Questão 1

```{r}
set.seed(156) # Escolhendo uma seed para reprodutibilidade
#a)
s = c(rep(0,100), 10*exp(-(1:100)/20)*cos(2*pi*(101:200)/4))
x = s + rnorm(200) # Adicionando componente aleatório
plot.ts(x) 
```
## b)

```{r}
#b)
sb = c(rep(0,100), 10*exp(-(1:100)/200)*cos(2*pi*(101:200)/4))
xb = s + rnorm(200)
plot.ts(xb) 

a1 <- plot.ts(x, col = "red", ylim = c(-8,8))
par(new = T)
b1 <- plot.ts(xb, col = "black", ylim = c(-8,8))
par(new = F)
```

Após o início da parcela exclusivamente aleatória, a alteração do modulador não alterou tanto a amplitude do sinal.

## c)

```{r}
sc = c(rep(0,100), 10*exp((1:100)/200)*cos(2*pi*(101:200)/4))
xc = s + rnorm(200)
plot.ts(xc, col = "blue") 
par(new = TRUE)
plot.ts(xb)

```
A alteração do sinal não alterou a informação da série, algo que cogitei que poderia acontecer seria a inversão da série, porém acredito que isso só aconteceria caso opuvesse mudança na função coseno para a seno

A comparação direta com a figura disponibilizada no material se parece com a série temporal relacionada a explosões, dado ao aumento repentino da variancia.

```{r}
v = filter(x, sides=2, rep(1/3,3)) # médias móveis
plot.ts(v, col = "red", ylim = c(-8,8), main = "gráfico suavizado I")

vb = filter(xb, sides=2, rep(1/3,3)) # médias móveis
plot.ts(vb, col = "black", ylim = c(-8,8), main = "gráfico suavizado II")

v1 <- plot.ts(vb, col = "black", ylim = c(-8,8))
par(new = TRUE)
v2 <- plot.ts(v, col = "red", ylim = c(-8,8))
par(new = F)
```

# Questão 2
```{r}
w = rnorm(150,0,1) # 50 extras para evitar problemas de inicialização
x = filter(w, filter=c(-.9), method="recursive")[-(1:50)] # removendo os primeiros 50
x_2plot <- plot.ts(x, xlab="Tempo", main="Autoregressão questão 2")

v_2 <- filter(x, sides = 1, rep(1/4,4))
V_2plot<- plot.ts(v_2, col = "red", ylim = c(-8,8), main = "gráfico suavizado I")


x_2plot <- plot.ts(x, ylim = c(-8,8))
par(new = T)
V_2plot<- plot.ts(v_2,ylab = "", col = "red", ylim = c(-8,8), main = "Sobreposto", type = "o")
par(new = F)

```

Suavisou a função de mais, neste ponto não é possível se obter informações sobre o comportamento da série.

## b)

```{r}
c <- c(cos((2*pi*1:100)/4))
plot.ts(c)

Vt_b <- filter(c, sides = 1, rep(1/4,4)) # Criação de média móvel
plot.ts(Vt_b)

plot.ts(c, ylim = c(-1,1))
par(new = T)
plot.ts(Vt_b, ylim = c(-1,1),
        type = "o",
        ylab = "",
        main = "Sobrepostos",
        col = 2)
```
A suavisação foi tão forte que se perdeu completamente o padrão apresentado pela função $$ X_t $$

## c) 

```{r}
c <- c(cos((2*pi*1:100)/4))
x <- rnorm(100,0,1)
xt_c <- c + x
plot.ts(xt_c)

Vt_c <- filter(xt_c, sides = 1, rep(1/4,4)) # Criação de média móvel
plot.ts(Vt_c)

plot.ts(xt_c, ylim = c(-4,4))
par(new = T)
plot.ts(Vt_c, ylim = c(-4,4),
        type = "o",
        ylab = "",
        main = "Sobrepostos",
        col = 2)
```
A série num geral ficou bem errática, não encontrei nenhuma comparação no material que se compare, porém a suavisação aqui não pareceu diminuir suficientemente o padrão da série.

## d)

Tanto no caso a) quanto no caso c) tivemos situações em que houve um aumento repentino na variância da série, podendo indicar um evento porém a média móvel não conseguiu captar essa mudança.

```{r}
Vt_c2 <- filter(xt_c, sides = 2, rep(1/3,3)) # Criação de média móvel
plot.ts(Vt_c2)

plot.ts(xt_c, ylim = c(-4,4))
par(new = T)
plot.ts(Vt_c2, ylim = c(-4,4),
        type = "o",
        ylab = "",
        main = "Média móvel centrada",
        col = 2)
```

Enquanto a criação da média móvel centrada em zero como no exemplo I.13 vêmos uma série melhor descrita utilizando a média móvel centrada em 0.

#Questão 3

$$E[X_t] = E[X_sX_t - X_s\mu_t - X_t\mu_s+\mu_s\mu_t] $$
$$= E[X_sX_t] - E[X_s\mu_t] - E[X_t\mu_s] + E[\mu_s\mu_t]$$
$$= E[X_sX_t] -\mu_t\mu_s - \mu_s\mu_t +  \mu_s\mu_t$$
$$ = E[X_sX_t] - \mu_t\mu_s $$ 

#Questão 4
```{r}
w4 = rnorm(250,0,1) # 50 extras para evitar problemas de inicialização
x4 = filter(w, filter=c(-.9), method="recursive")[-(1:50)] # removendo os primeiros 50


xbar_4 <- sum(x4)/ length(x4) #Função de médias
x <- 1:200

df <- data.frame(x = x, y = xbar_4)
plot.ts(x4)
with(df, lines(y ~ x), col = 'red')

acf(x4)
```

# Questão 5

$$ X_t = \beta_0 + \beta_1t + W_t  $$ 
$$E[X_t] = E[\beta_0] + E[\beta_1t] + E[W_t]$$ 

$$ E[X_t] = \beta_0+\beta_1t + 0  $$
Como a esperança depende do instante $ t $ a série não pode ser estacionária

#b

$$\beta_0 + \beta_1t + W_t  - (\beta_0 + \beta_1(t - 1) + W_(t-1))$$ 
$$ \beta_0 + \beta_1t + W_t  - (\beta_0 + \beta_1t - \beta_1 + W_{t-1}) $$

$$ Y_t =  \beta_1 + W_t + W_{t-1} $$

$$ E[Y_t] = \beta_1 + 0 + 0 $$

Como a esperança não depende de $ t $ a série poderá ser considerada estacionária se a covariância depender de $|s-t|$}
$$Cov [s,t] = E[(\beta_0 + W_s - W_{s-1} - \beta_0)*(\beta_0 + W_t - W_{t-1})]  $$
$$  E[(W_s - W_{s-1}) * (W_t - W_{t-1})] $$